【裁判字號】    99,抗,328
【裁判日期】    991122
【裁判案由】    聲明異議
【裁判全文】
臺灣高等法院高雄分院民事裁定           99年度抗字第328號
抗  告  人
即聲 請 人  陳高郎
相  對  人
即債 權 人  大眾商業銀行股份有限公司
法定代理人  陳建平
代  理  人  陳惠聰
上列當事人間因聲明異議事件，抗告人對於民國99年10月11日台
灣高雄地方法院99年度執事聲字第125 號所為裁定，提起抗告，
本院裁定如下：
    主    文
抗告駁回。
抗告程序費用由抗告人負擔。
    理    由
一、本件抗告意旨略以：原審法院99年度司執字第9151號返還租
    賃房屋強制執行事件，相對人持以聲請強制執行之執行名義
    即原審法院96年度雄院民公弘字第1472號公證書（下稱系爭
    執行名義）所載執行債務人僅陳詠麟，故僅得命債務人陳詠
    麟返還租賃物。惟抗告人自民國（下同）86年起即自主占用
    執行標的物即門牌高雄市苓雅區○○○路94之19號、94之20
    號2 樓至7 樓房屋（下稱系爭房屋），此觀原審法院86年度
    執字第24488 號之民事執行案件中之拍賣公告，該拍賣公告
    上已敘明「本件建物現由第三人陳高郎、陳詠麟占用中，拍
    定後不點交」等語，顯見抗告人從未拋棄系爭房屋之占有，
    且相對人未取得對抗告人之執行名義以排除抗告人對系爭房
    屋之占有，故本件相對人所持系爭執行名義效力自不及於抗
    告人，抗告人亦非債務人陳詠麟之占有輔助人。另原裁定認
    定系爭房屋內仍留有抗告人之物品，亦並無排除抗告人之占
    有。綜上所述，原審法院駁回抗告人之聲明異議，顯有不當
    ，求予廢棄云云。
二、按當事人或利害關係人，對於執行法院強制執行之命令，或
    對於執行法官、書記官、執達員實施強制執行之方法，強制
    執行時應遵守之程序，或其他侵害利益之情事，得於強制執
    行程序終結前，為聲請或聲明異議。但強制執行不因而停止
    ，強制執行法第12條第1 項定有明文。該條項所謂強制執行
    程序終結，究指強制執行程序進行至如何程序而言，應視聲
    請或聲明異議之內容，分別情形定之（司法院院字第2776號
    解釋、最高法院97年度台抗字第5 號裁定意旨參照）。另強
    制執行程序一經終結，即不許執行法院撤銷或更正原處分或
    程序。故聲明異議雖在強制執行程序終結前，而執行法院或
    抗告法院為裁判時，強制執行程序已終結者，縱為撤銷或更
    正原處分或程序之裁定，自屬無從執行，執行法院或抗告法
    院自應駁回聲明異議。（最高法院80年度台抗字第356 號判
    例、87年台抗字第236 號裁定意旨參照）。
三、經查，本件相對人持系爭執行名義，聲請原審法院對執行債
    務人陳詠麟就系爭房屋為遷讓房屋之強制執行，經原審法院
    民事執行處於99年8 月13日將系爭房屋點交予相對人占有，
    又系爭房屋內之遺留物，經兩造協議由抗告人在3 個月內自
    行搬離等情，有原審法院民事執行處執行筆錄在卷可稽（見
    99年度司執字第9151號卷第81頁），此經原審法院調閱99年
    度司執字第9151號民事執行案件審認無誤，而本件抗告人以
    其自86年起即自主占有系爭房屋為由，對執行法院點交系爭
    房屋之執行程序聲明異議，惟上開點交之執行程序，已於99
    年8 月13日因解除債務人陳詠麟占有，且將系爭房屋交予相
    對人占有時，即告終結，縱系爭房屋內尚有遺留物品需處理
    ，亦與執行程序之終結無涉。揆諸上開說明，原審法院駁回
    抗告人之異議核無不合，並無違誤。抗告意旨指摘原裁定違
    法，求予廢棄，為無理由，應予駁回。
四、據上論結，本件抗告為無理由，爰依民事訴訟法第495 條之
    1 第1 項、第449 條第1 項、第95條、第78條，裁定如主文
    。
中    華    民    國    99    年    11    月    22    日
                              民事第四庭
                                  審判長法官  蔡文貴
                                  法      官  謝靜雯
                                  法      官  黃科瑜
以上正本證明與原本無異。
如不服本裁定應於送達後10日內向本院提出再抗告狀（並按他造
當事人之人數附繕本），並繳納再抗告費新臺幣1,000 元。
再為抗告僅得以適用法規顯有錯誤為理由，並應委任律師為代理
人。如委任律師提起抗告者，應一併繳納抗告費。
中    華    民    國    99    年    11    月    23    日
                                  書  記  官  彭筱瑗
附註：
抗告人之配偶、三親等內之血親、二親等內之姻親，或抗告人為
法人、中央或地方機關時，其所屬專任人員具有律師資格並經法
院認適當者，亦得為第三審訴訟代理人。
抗告人或其法定代理人具有律師資格者及前項情形，應於提起抗
告或委任時釋明之。

司法院資訊處製作；財團法人民間司法改革基金會備份。
